【裁判字號】    99,訴,2447
【裁判日期】    990914
【裁判案由】    毒品危害防制條例
【裁判全文】
臺灣臺中地方法院刑事判決              99年度訴字第2447號
公  訴  人  臺灣臺中地方法院檢察署檢察官
被      告  甲○○
上列被告因毒品危害防制條例案件，經檢察官提起公訴（99年度
毒偵字第2398號），被告於準備程序就被訴事實為有罪之陳述，
本院合議庭裁定由受命法官獨任進行簡式審判程序，並予判決如
下：
    主    文
甲○○施用第二級毒品，處有期徒刑月；又施用第一級毒品，
處有期徒刑柒月。應執行有期徒刑捌月。
    犯罪事實
一、甲○○前於民國九十七年間，即曾因施用毒品案件，經本院
    以九十七年度毒聲字第一九四號裁定送觀察、勒戒後，認無
    繼續施用毒品之傾向，而由臺灣臺中地方法院檢察署檢察官
    於九十七年十二月十一日以九十七年度毒偵緝字第一九九號
    為不起訴處分確定（觀察勒戒執行至九十七年十二月九日完
    畢釋放）；詎甲○○仍不知戒絕，其明知毒品甲基安非他命
    業經公告列為毒品危害防制條例之第二級毒品，不得非法持
    有、施用，因未戒除施用毒品甲基安非他命之惡習，仍基於
    施用第二級毒品甲基安非他命之行為決意，於九十九年五月
    三日下午某時，在其位於臺中縣烏日鄉○○街一三號之居住
    處內，以將毒品甲基安非他命置於玻璃球內加熱燒烤，使之
    產生煙霧後，再以口鼻吸取其煙氣之方式，非法施用毒品甲
    基安非他命一次。另甲○○復明知毒品海洛因業經公告列為
    毒品危害防制條例第一級毒品，亦不得非法持有、施用，因
    未戒除施用毒品海洛因之惡習，仍另基於施用第一級毒品海
    洛因之犯意，於九十九年五月五日凌晨一時許，同在其上揭
    居住處內，以將微量毒品海洛因混入礦泉水稀釋後，注入注
    射針筒內，再以注射針筒注射血管之方式，非法施用毒品海
    洛因一次。嗣甲○○於九十九年五月五日上午七時三十四分
    許，為警持本院核發之搜索票，在其前揭居住處內搜索查獲
    ，並扣得其所有但與本件施用毒品尚無直接關連性之行動電
    話一支（內含SIM卡一張）。甲○○為警查獲時，且經員警
    徵得同意後，採集尿液送請鑑驗，因嗎啡（毒品海洛因之代
    謝物）及甲基安非他命俱呈現陽性反應，始由警進而查悉上
    情。
二、案經臺中縣警察局豐原分局報請臺灣臺中地方法院檢察署檢
    察官偵查起訴。
    理    由
一、上開犯罪事實，業經被告甲○○於本院訊問時坦認不諱，而
    被告為警查獲後所採取之尿液，經送請詮昕科技股份有限公
    司檢驗結果，嗎啡（毒品海洛因之代謝物）與甲基安非他命
    均呈現陽性反應，有該公司出具之濫用藥物尿液檢驗報告一
    份附卷可稽（見警卷第20頁），足見被告上開自白，確與客
    觀事實相符，堪予採認。又被告前於九十七年間，即曾因施
    用毒品案件，經本院以九十七年度毒聲字第一九四號裁定送
    觀察、勒戒後，認無繼續施用毒品之傾向，而由臺灣臺中地
    方法院檢察署檢察官於九十七年十二月十一日以九十七年度
    毒偵緝字第一九九號為不起訴處分確定（觀察勒戒執行至九
    十七年十二月九日完畢釋放），此有臺灣高等法院被告前案
    紀錄表及臺灣臺中地方法院檢察署全國施用毒品案件紀錄表
    在卷可查，是被告確有於觀察、勒戒執行完畢後，五年內復
    行施用毒品之罪行。綜此，本件事證已臻明確，被告施用毒
    品海洛因及甲基安非他命之犯行，均洵堪認定。
二、按海洛因、甲基安非他命分屬毒品危害防制條例第二條第二
    項第一款、第二款所指之第一級、第二級毒品，核被告甲○
    ○所為，分別係犯毒品危害防制條例第十條第一項之施用第
    一級毒品罪及同法條第二項之施用第二級毒品罪。被告施用
    前持有第一級毒品及吸食前持有第二級毒品之低度行為，分
    別為其施用第一級毒品與第二級毒品之高度行為所吸收，均
    不另論罪。被告所犯前開二罪間，犯意各別，罪名、行為且
    互殊，應予分論併罰。爰審酌被告前已因施用毒品犯行經觀
    察、勒戒，竟仍故態復萌，復行施用毒品不輟，無視於毒品
    對於自身健康之戕害及國家對於杜絕毒品犯罪之禁令；惟衡
    酌施用毒品係屬自戕行為，被告犯罪手段尚屬平和，亦未因
    此而危害他人，所生損害尚非鉅大，且被告犯後始終坦承犯
    行，尚見悔意之犯罪後態度，暨施用毒品者均有相當程度之
    成癮性及心理依賴，其犯罪心態與一般刑事犯罪之本質並不
    相同，應側重適當之醫學治療及心理矯治為宜等一切情狀，
    分別量處如主文所示之刑，並定其應執行之刑。至被告為警
    查獲時所併同扣得之行動電話一支（含號碼0000000000號SI
    M卡一張），雖為被告所有，但因尚乏具體之事證證明與本
    件被告施用毒品海洛因或甲基安非他命之犯行有何直接之關
    連性，核既與刑法沒收之要件尚有未合，爰不併予宣告沒收
    ，亦附此敘明之。
據上論斷，應依刑事訴訟法第二百七十三條之一第一項、第二百
九十九條第一項前段，毒品危害防制條例第十條第一項、第二項
，刑法第十一條前段、第五十一條第五款，判決如主文。
本案經檢察官乙○○到庭執行職務。
中    華    民    國    99    年    9     月    14    日
                  刑事第八庭  法  官  陳思成
以上正本證明與原本無異。
如不服本判決應於收受判決後10日內向本院提出上訴書狀，並應
敘述具體理由；其未敘述上訴理由者，應於上訴期間屆滿後20日
內向本院補提理由書（均須按他造當事人之人數附繕本）「切勿
逕送上級法院」。
                              書記官  陳淑華
中    華    民    國    99    年    9     月    14    日
附錄論罪科刑法條
毒品危害防制條例第十條
施用第一級毒品者，處六月以上五年以下有期徒刑。
施用第二級毒品者，處三年以下有期徒刑。

司法院資訊處製作；財團法人民間司法改革基金會備份。
